th: ฤดูกาล/สภาพสินค้าคุ้มครอง: ทุกสภาพอากาศ; ฝุ่น/ละอองเกสร; น้ำค้างแข็ง; ป้องกันลูกเห็บ; ฝน; หิมะและน้ำแข็ง; แดด/ความร้อน (UV); อื่นๆ
fr: Protection contre les conditions saisonnières: Tous temps; Poussière/pollen; Givre; Protection contre la grêle; Pluie; Neige et glace; Soleil/chaleur (UV); Autre
zh-TW: 季節/狀況保護: 全天候; 灰塵/花粉; 霜凍; 防冰雹; 雨水; 冰雪; 陽光/高溫 (抗紫外線); 其他
cs: Sezónní/stavová ochrana: Do každého počasí; Prach/pyl; Mráz; Ochrana proti krupobití; Déšť; Sníh a led; Slunce/teplo (UV); Jiné
it: Protezione stagione/condizione: Per tutte le stagioni; Polvere/polline; Gelo; Protezione antigrandine; Pioggia; Neve e ghiaccio; Sole/calore (UV); Altro
sl-SI: Zaščita pred letnimi časi: Vsevremensko; Prah/cvetni prah; Zmrzal; Zaščita pred točo; Dež; Sneg in led; Sonce/vročina (UV); Drugo
sk-SK: Ochrana proti sezónnym vplyvom/ochrana v rôznych podmienkach: Do každého počasia; Prach/peľ; Mráz; Ochrana pred krupobitím; Dážď; Sneh a ľad; Slnko/teplo (UV); Iné
da: Sæson-/vejrforholdsbeskyttelse: Til al slags vejr; Støv/pollen; Frost; Haglbeskyttelse; Regn; Sne og is; Sol/varme (uv); Andet
pt-PT: Proteção contra condições meteorológicas: Para qualquer clima; Pó/pólen; Geada; Proteção contra granizo; Chuva; Neve e gelo; Sol/calor (UV); Outro
sv: Säsongs-/väderskydd: Allväder; Damm/pollen; Frost; Hagelskydd; Regn; Snö och is; Sol/värme (UV); Övrigt
fi: Suojausvuodenaika/-olosuhde: Säänkestävä (joka sään); Pöly/siitepöly; Pakkanen/huurre; Raesuojaus; Sade; Lumi ja jää; Aurinko/lämpö (UV); Muu
lt-LT: Apsauga pagal sezoną / sąlygas: Bet kokiam orui; Nuo dulkių / žiedadulkių; Nuo šerkšno; Nuo krušos; Nuo lietaus; Nuo sniego ir ledo; Nuo saulės / karščio (UV); Kita
bg-BG: Защита според сезона/условията: За всякакви условия; Прах/Полен; Замръзване; Защита от градушка; Дъжд; Сняг и лед; Слънце/Топлина (UV); Други
de: Saison-/Wetterschutz: Allwetter; Staub/Pollen; Frost; Hagelschutz; Regen; Schnee & Eis; Sonne/Hitze (UV); Sonstige
nb: Sesong-/tilstandsbeskyttelse: Allvær; Støv/pollen; Frost; Haglbeskyttelse; Regn; Snø og is; Sol/varme (UV); Annet
ru: Защита по сезону или условиям: Любые погодные условия; Пыль/пыльца; Мороз; Защита от града; Дождь; Снег и лёд; Солнце/жара (УФ-излучение); Другое
ja: 季節/状態への対応保護: 全天候; ほこり/花粉; 霜; ひょう防止; 雨; 雪および氷; 日光/熱 (UV); その他
es: Protección contra estacionalidad o condiciones: Para todo clima; Polvo/polen; Escarcha; Protección contra granizo; Lluvia; Nieve y hielo; Sol/calor (UV); Otro
hu: Szezonális/állapotvédelem: Minden időjárás; Por/pollen; Fagy; Jégkár elleni védelem; Eső; Hó és jég; Nap/hő (UV); Egyéb
tr: Mevsim/koşul koruması: Tüm hava koşulları; Toz/polen; Don; Dolu koruması; Yağmur; Kar ve buz; Güneş/ısı (UV); Diğer
nl: Seizoen-/conditiebescherming: Alle weersomstandigheden; Stof/pollen; Vorst; Bescherming tegen hagel; Regen; Sneeuw en ijs; Zon/hitte (uv); Overig
hr-HR: Sezonska/UV zaštita: Za sve vremenske uvjete; Prašina/pelud; Mraz; Zaštita od tuče; Kiša; Snijeg i led; Sunce/vrućina (UV); Ostalo
ko: 계절/기상 조건 보호: 전천후; 먼지/꽃가루; 서리; 우박 방지; 비; 눈 및 얼음; 햇빛/열(UV); 기타
zh-CN: 季节/条件防护: 全天候; 灰尘/花粉; 霜冻; 防冰雹; 雨水; 冰雪; 阳光/高温 (UV); 其他
ro-RO: Protecție în funcție de sezon/condiții meteo: Pentru toate sezoanele; Praf/polen; Îngheț; Protecție împotriva grindinei; Ploaie; Zăpadă și gheață; Soare/căldură (UV); Altele
en: Season/condition protection: All-weather; Dust/pollen; Frost; Hail protection; Rain; Snow & ice; Sun/heat (UV); Other
pt-BR: Proteção contra estação/condição: Para todos os climas; Poeira/pólen; Geada; Proteção contra granizo; Chuva; Neve e gelo; Sol/calor (UV); Outros
vi: Bảo vệ theo mùa/điều kiện: Mọi thời tiết; Bụi/phấn hoa; Sương giá; Chống mưa đá; Mưa; Tuyết và băng; Nắng/nóng (tia UV); Khác
pl: Sezon / ochrona przed warunkami atmosferycznymi: Na każdą pogodę; Kurz/pyłki; Mróz; Ochrona przed gradem; Deszcz; Śnieg i lód; Słońce/upał (UV); Inne
el: Προστασία από εποχικές συνθήκες: Παντός καιρού; Σκόνη/γύρη; Παγετός; Προστασία από χαλάζι; Βροχή; Χιόνι και πάγος; Ήλιος/ζέστη (UV); Άλλο